Inventaris van het archief van de Staatscommissie voor de Pensioenwetgeving, (1936) 1949-1958 (1960)
Nationaal Archief, Den Haag
- TAAK, B
  - Herziening van de Pensioenwet 1922 in commissies, 2
    - CENTRALE COMMISSIE, 2.1
      - Subcommissie Dekking Pensioenlasten, 2.1.11.
        - Stukken betreffende opstelling van het rapport over het vraagstuk van de dekking van de pensioenlasten, 1936-1953; 82; 1 omslag
        - Stukken betreffende de verrichting van literatuuronderzoek over het vraagstuk fondsvorming of omslagstelsel, ca. 1950; 83; 1 pak
        - Notulen, 1951-1952; 84; 1 omslag
      - Subcommissie Desiderata, 2.1.12.
        - Stukken betreffende behandeling van de desiderata betrekking hebbende op wijzigingen van artikelen van de Pensioenwet 1922, 1936, 1948-1955; 85; 1 pak
        - Verslag van de desiderata, sedert de totstandkoming van de Pensioenwet 1922 met betrekking tot de pensioenwetgeving voor het burgerlijk overheidspersoneel naar voren gebracht, ca. 1950; 86; 1 deel
        - Notulen, 1950-1951; 87; 1 omslag
        - Rapport betreffende onderzoek naar desiderata welke voor nadere bestudering in aanmerking komen, 1951; 88; 1 deel
      - Subcommissie Evenwichtsstelsel, 2.1.13.
        - Notulen, 1953-1954; 89; 1 omslag
        - Dossier inzake totstandkoming van het interimrapport omtrent een systeem van pensioenberekening en pensioenfinanciering, 1953-1958; 90; 1 omslag
      - Subcommissie Leeftijdsgrenzen, 2.1.14.
        - Stukken betreffende instelling en ontbinding van de subcommissie, 1949-1951; 91; 1 omslag
        - Dossier inzake totstandkoming van het advies over bepaling van de pensioengerechtigde leeftijd en dubbeltelling van diensttijd, doorgebracht tussen de keerkringen of onder andere bijzondere omstandigheden, 1949-1953; 92; 1 pak
        - Notulen, 1950, 1953; 93; 1 omslag
      - Subcommissie Optrekking Pensioenen, 2.1.15.
        - Notulen, 1953-1954; 94; 1 omslag
      - Subcommissie Pensioenclearing, 2.1.16.
        - Notulen, 1950; 95; 1 omslag
        - Stukken betreffende totstandkoming van de nota Pensioenverevening (pensioenclearing), 1950, 1952, 1956-1957; 96; 1 omslag
      - Subcommissie Politieke Pensioenen, 2.1.17.
        - Stukken betreffende totstandkoming van de wet inzake toekenning van een uitkering en/of pensioen aan gewezen ambtsdragers, alsmede aan hun nagelaten betrekkingen, 1949-1954; 97; 1 pak
        - Notulen, met index, 1952-1954; 98; 1 omslag
      - Subcommissie Unificatie, Concentratie en Normalisatie, 2.1.18.
        - Uittreksel uit de notulen over de periode 1951-1953, (1955); 99; 1 stuk
        - Stukken betreffende totstandkoming van hoofdstuk S "bezwaar, beroep en herziening" van de nieuwe Pensioenwet, 1954-1955, 1957; 100; 1 omslag
        - Stukken betreffende bepaling van het begrip diensttijd geldig voor pensioenen, 1955; 101; 1 omslag
      - Studiecommissie Vervroegd Ouderdomspensioen, 2.1.19.
        - Dossier inzake uitbrengen van advies met betrekking tot eventuele afschaffing van het vervroegd ouderdomspensioen, 1950-1954; 102; 1 pak
        - Notulen, 1952-1954; 103; 1 omslag
      - Werkcommissie Aanpassing Pensioenwetten aan Algemene Ouderdomsvoorzieningen, 2.1.20.
        - Notulen, 1954; 104; 1 omslag
        - Stukken betreffende aanpassing van het anbtenarenpensioen aan de nieuwe wettelijke ouderdomsverzekering, 1954; 105; 1 pak
  - Totstandkoming voorontwerp Algemene Burgerlijke Pensioenwet 1966, 3
    - Stukken betreffende bepaling van het begrip pensioen, 1950-1953; 106; 1 omslag
    - Stukken betreffende totstandkoming van regelingen verband houdende met de wijze van berekening van het bedrag van het pensioen, 1953-1955; 107; 1 omslag
    - Stukken betreffende bespreking van het rapport Jac. Olie jr. houdende constructie van een pensioenregeling voor het Nederlandse overheids en semi-overheidspersoneel, 1953-1957; 108; 1 omslag
    - Stukken betreffende regeling van het ambtenaarschap van onderwijzend personeel in de nieuwe Pensioenwet, 1953-1959; 109; 1 omslag
    - Stukken betreffende opstellen van ontwerpbepalingen inzake de keuring voor het recht op pensioen voor de nieuwe Pensioenwet, 1954; 110; 1 omslag
    - Nota van de Subcommissie voor de Unificatie, Concentratie en Normalisatie inzake bepaling van het formeel recht, 1954; 111; 1 stuk
    - Nota's van Jac. Olie j.. over verschillende vraagstukken inzake het opstellen van de nieuwe Pensioenwet, 1954-1956; 112; 1 omslag
    - Stukken betreffende vaststelling van pensioengronden en wachttijden, 1954-1956; 113; 1 omslag
    - Stukken betreffende totstandkoming van hoofdstuk D "Diensttijd, waaronder diensttijd, doorgebracht in het voormalig Nederlands-Indië" van de nieuwe Pensioenwet, 1955-1959; 114; 1 omslag
    - Stukken betreffende totstandkoming van het ontwerp van hoofdstuk E "Pensioenvoorwaarden ambtenarepensioen"van de nieuwe Pensioenwet, 1956; 115; 1 omslag
    - Stukken betreffende totstandkoming van de hoofdstukken U, V en W, alsmede de overgangs- en slotbepalingen van de nieuwe Pensioenwet, 1956-1957; 116; 1 omslag
    - Stukken betreffende het opstellen van een schema van wettelijke bepalingen voor de instelling van een vaste commissie voor de pensioenzaken (Pensioenraad genoemd), 1956-1957; 117; 1 omslag
    - Eindrapport van de.Staatscommissie-inzake het ontwerp van de Wet houdende instelling van een raad voor de pensioenwetgeving (Pensioenraad), regeling van de pensioenen van de burgerlijke ambtenaren alsmede van hun nagelaten betrekkingen, de regeling van de aanpassing der pensioenen aan algemene bezoldigingswijzigingen en het geven van gelegenheid tot inkoop, 1957; 118; 1 deel
    - Stukken betreffende opmerkingen van de Pensioenraad naar aanleiding van de voorstellen van de Staatscommissie inzake een voorlopig ontwerp van de Wet houdende een pensioenregeling voor burgerlijke ambtenaren, alsmede voor hun nagelaten betrekkingen, 1957; 119; 1 omslag
  - Advisering aan de regering over urgente pensioenvraagstukken, 4
    - Stukken betreffende de parlementaire behandeling van de Wet plaatsing mindervalide arbeidskrachten bij de rijksoverheid, 1946-1947; 120; 1 omslag
    - Stukken betreffende totstandkoming van het voorstel tot verhoging van de pensioenmaxima, 1950-1952; 121; 1 omslag
    - Stukken betreffende beschouwingen over de toekomstige ouderdomsvoorzieningen, uitgebracht door de minister van Sociale Zaken en Volksgezondheid en door de staatssecretaris van Sociale Zaken, 1950, 1952; 122; 1 omslag
    - Stukken betreffende totstandkoming van het Wetsontwerp inzake aanvulling van het invaliditeitspensioen, 1950, 1956; 123; 1 omslag
    - Stukken betreffende vaststelling van het minimum-invalidideitspensioen, 1951, 1952, 1955; 124; 1 omslag
    - Stukken betreffende wijziging van de Wet cumulatiebeperkende bepalingen bij gelijktijdig genot van pensioen en inkomsten uit of in verband met arbeid of bedrijf, 1952-1956; 125; 1 omslag
    - Stukken betreffende interimherziening van de Pensioenwet 1922, de Pensioenwet voor Spoorwegambtenaren, een aantal militaire pensioenwetten, artikel 62a van de Provinciewet, artikel 101 van de Gemeentewet en artikel 14 van de Wet van 25 januari 1951 houdende nadere voorzieningen in verband met de invoering van ambten van ministers zonder portefeuille en van staatssecretarissen, alsmede tot het stellen van nadere regelen ten aanzien van de beperking van gelijktijdig genot van pensioen en inkomsten uit arbeid of bedrijf, 1953-1954; 126; 1 omslag
    - Stukken betreffende totstandkoming van het wetsontwerp inzake vrijstelling van de militaire dienst wegens ernstige gewetensbezwaren in verband met de vraag of diensttijdvervangende tewerkstelling bij overheidsinstellingen recht op pensioen geeft, 1953, 1958; 127; 1 omslag
    - Stukken betreffende totstandkoming van anticumulatiebepalingen in de Nederlandse pensioenregelingen, 1954; 128; 1 omslag
    - Stukken betreffende het vraagstuk van de aanpassing van de pensioenwetten aan de algemene ouderdomsvoorziening, 1954-1955, 1958-1959; 129; 1 omslag
    - Stukken betreffende automatische aanpassing van de pensioenen aan algemene wijzigingen van de bezoldiging van het ambtelijk rijkspersoneel, 1954-1960; 130; 1 omslag
    - Wetsontwerp met memorie van toelichting inzake de beperking van de uitbetaling van een overheidspensioen bij gelijktijdige aanspraak op een pensioen krachtens de Wet op de algemene ouderdomsverzekering, 1955; 131; 2 stukken
    - Wet inzake aanvulling van de Veiligheidswet 1934 en de Stuwadoorswet met een bepaling omtrent de preventieve gezondheidszorg in bedrijven, concept., 1955; 132; 1 stuk
    - Stukken betreffende totstandkoming van het interi-rapport houdende het wetsontwerp inzake de beperking van uitbetaling van een militair pensioen bij gelijktijdige aanspraak op een pensioen krachtens de Wet op de algemene ouderdomsverzekering, 1955-1956; 133; 1 omslag
    - Stukken betreffende totstandkoming van het Wetsontwerp algemene ouderdomsverzekeringen, 1955-1956; 134; 1 omslag
    - Stukken betreffende het treffen van regelingen op het gebied van samenloop van pensioenen (anticumulatiebepalingen), 1956; 135; 1 omslag
    - Stukken betreffende totstandkoming van het Wetsontwerp tot verhoging van de pensioenen met een algemene toeslag, 1956; 136; 1 omslag
    - Stukken betreffende de parlementaire behandeling van de Wet van 20 december 1956 houdende wijzigingen van het stelsel van de pensioenberekening in de pensioenwetten voor de Zee- en Landmacht 1922, de pensioenwetten voor het personeel van de Koninklijke Marinereserve en het reservepersoneel van de Landmacht 1933 en de Militaire Weduwenwet, 1922, 1956; 137; 1 omslag
    - Stukken betreffende totstandkoming van het ontwerp van de Algemene Toeslagwet voor gepensioneerde militairen, 1956; 138; 1 omslag
    - Wet van 26 januari 1956, houdende invoering van de mogelijkheid van adoptie en in verband daarmede wijziging van het Burgerlijk Wetboek en het Wetboek van Strafrecht, met een beschouwing van de Pensioenraad, welke gevolgen eerstgenoemde wet voor de pensioenwetgeving heeft, 139; 2 stukken
    - Stukken betreffende totstandkoming van de pensioenregeling voor hoogleraren, 1956-1957; 140; 1 omslag